最高法院刑事判決　　　　　　　　　　　　　　　九十一年度台上字第三八○六號
　　上　訴　人　甲○○
右上訴人因偽造有價證券案件，不服台灣高等法院台南分院中華民國八十九年三月二
十九日第二審判決（八十九年度上訴字第一二四號，起訴案號：台灣台南地方法院檢
察署八十八年度偵字第二三○七號），提起上訴，本院判決如左：
    主  文
原判決撤銷，發回台灣高等法院台南分院。
    理  由
本件原判決認定上訴人甲○○因積欠李松岩新台幣（下同）四十餘萬元，竟基於概括
犯意，先於民國八十七年六月間，在永康市良美百貨附近，明知票號ＫＡＰ0000
000號（發票人：集集廣告事業有限公司，付款人：高雄銀行三多分行，發票日：
八十七年七月十七日，金額：二十六萬六千六百元）之支票一紙係偽造而成，竟持交
李松岩以清償部分欠款。嗣於三日後，在台南市○○路四六三號處，明知票號ＫＡＰ
0000000號（發票人：集集廣告事業有限公司，付款人：高雄銀行三多分行，
發票日：八十七年七月十五日，金額：二十四萬三千三百元）之支票一紙亦係偽造而
成，竟又持交李松岩以清償欠款等情。因而撤銷第一審判決，改判仍論處上訴人連續
行使偽造之有價證券罪刑。固非無見。
惟查，(一)、上訴人於偵、審中一再堅稱，該兩紙支票係一次交付予李松岩；而李松岩
於原審亦證謂，上訴人係一次交付該二張支票，伊以前記錯了（見原審卷第五十二頁
），二人所供相符。乃原審未說明上述供詞有何與事實不符而不足採信之理由，以
李松岩於偵查中曾供述該兩張支票係被告分二次交付，即逕認應以李松岩於偵查中所
供述較為可採，資以認定上訴人為連續犯，尚嫌理由不備。(二)、上訴人於原審提出其
與張家福之電話錄音譯文為證，證明支票係張家福所交付。乃原判決未詳細說明該譯
文之內容為何，與待證事實有無關連，即泛詞「至被告所提出電話錄音譯文，仍不能
做為有利被告之證明，不影響其犯罪之成立。」一語，以為交代，同屬理由不備之疏
誤。(三)、卷宗內之筆錄及其他文書可為證據者，應向被告宣讀或告以要旨，使其明白
辯論之機會，刑事訴訟法第一百六十五條第一項定有明文。依原審八十九年三月二十
二日審判筆錄記載，該法院於審理期日訊問上訴人而提示上訴人於偵查、第一審之筆
錄及證人筆錄時，僅為「提示」而已，並未宣讀其內容或告以要旨，未踐行上述法定
程序，自係應於審判期日調查之證據而未予調查之違法，其採為論罪之基礎，判決當
然違背法令。上訴人上訴意旨，指摘原判決不當，非無理由，應認有發回更審之原因
。
據上論結，應依刑事訴訟法第三百九十七條、第四百零一條，判決如主文。
中      華      民      國    九十一    年      七      月     十一     日
                              最高法院刑事第六庭
                                  審判長法官  吳  雄  銘
                                        法官  池  啟  明
                                        法官  石  木  欽
                                        法官  郭  毓  洲
                                        法官  吳  三  龍
      右正本證明與原本無異
                                              書  記  官
中      華      民      國    九十一    年      七      月     十六     日
